臺灣板橋地方法院刑事判決　　　　　　　　　　　　九十一年度訴字第一七三二號
　　公　訴　人　臺灣板橋地方法院檢察署檢察官
　　被　　　告　甲○○　男　二.
右列被告因毒品危害防制條例案件，經檢察官提起公訴（九十一年度毒偵字第一三八
四號），本院判決如左：
    主    文
甲○○施用第一級毒品，處有期徒刑捌月，扣案之毒品海洛因貳包（共淨重零點公
克）沒收銷燬之、注射針筒貳支沒收。
被訴施用第二級毒品部分無罪。
    事    實
一、甲○○曾因施用第一級毒品案件，經本院依法裁定送觀察、勒戒後，認無繼續施
    用毒品之傾向，由台灣板橋地方法院檢察署於民國（下同）九十年十二月十八日
    以九十年度毒偵字第四五一九號為不起訴處分確定。詎甲○○猶不知悔改，於五
    年內之九十一年四月四日，在台北縣板橋市○○街十五巷四十四號三樓處，以注
    射方式施用第一級毒品海洛因一次。嗣為警於九十年四月六日晚間十時分許在上
    址處查獲，並扣得第一級毒品海洛因二包（共淨重０．三公克）及其所有供施用
    毒品用之針筒二支。其經本院依檢察官聲請裁定送觀察勒戒後，認有繼續施用毒
    品傾向，並依檢察官聲請以九十一毒聲字第二二三八號裁定令入戒治處所施以強
    制戒治。
二、案經台北縣政府警察局板橋分局報請台灣板橋地方法院檢察署檢察官偵查起訴。
    理    由
壹、有罪部分：
一、訊據被告甲○○對施用第一級毒品之事實坦承不諱，並有海洛因二包（共淨重０
    ．三公克）及注射針筒二支扣案可佐，且被告於九十年四月六日為警查獲後，採
    尿送鑑結果，呈海洛因代謝物鴉片陽性反應，此有台灣檢驗科技股份有限公司九
    十一年五月二日濫用藥物尿液驗報告書一紙在卷可稽。又被告前因施用第一級毒
    品案件，經本院裁定送觀察、勒戒後，認無繼續施用毒品之傾向，由台灣板橋地
    方法院檢察署於九十年十二月十八日以九十年度毒偵字第四五一九號不起訴處分
    確定等情，有該不起訴處分書一紙在卷足憑。被告於五年內再犯毒品危害防制條
    例第十條第一項之罪，經本院裁定送觀察勒戒後，認有繼續施用毒品傾向，再經
    本院裁定被告應入戒治處所強制戒治，復有台灣台北看守所附設勒戒處所有無繼
    續施用毒品傾向證明書及上開裁定書在卷足憑。本件罪證明確，被告犯行應堪認
    定。
二、核被告所為，係犯毒品危害防制條例第十條第一項之施用第一級毒品罪。其非法
    持有第一級毒品海洛因之低度行為，已為施用之高度行為所吸收，不另論罪。爰
    審酌被告之品行、犯罪動機、目的、手段及犯罪後態度良好等一切情狀，量處如
    主文所示之刑。扣案之海洛因二包（共淨重０．三公克），係第一級毒品，應依
    毒品危害防制條例十八條第一項前段規定沒收銷燬之，注射針筒二支，係被告所
    有供犯用毒品罪所用之物，應依刑法第三十八條第一項第二款之規定沒收。
貳、無罪部分：
一、公訴意旨略以：被告甲○○另於九十一年四月六日採尿前回溯九十六小時之某時
    ，在台北縣板橋市自宅處施用第二級毒品安非他命，因認被告涉犯毒品危害防制
    條例第十條第二項之罪嫌云云。
二、按犯罪事實應依證據認定之，無證據不得推定其犯罪事實，刑事訴訟法第一百五
    十四條定有明文；又按在訴訟上用以證明事實之證據，須於通常一般人均不致有
    所懷疑而得確其為真實之程度者，始得據以為有罪之認定，倘其證明尚未達到此
    程度，而有合理之懷疑存在，致無從為有罪之確信時，即應為之無罪判決，有最
    高法院七十六年台上字第四九八七號判例可資參照。本件公訴人認被告涉有上開
    犯行，無非以台灣檢驗科技股份有限公司及台灣台北看守所附設勒戒處所出具之
    尿液檢驗報告書為其論據。
三、訊據被告甲○○矢口否認有何施用二級毒品之犯行。查：依卷附之台灣檢驗科技
    股份有限公司所出具濫用藥物尿液檢驗報告初步檢驗結果及台灣台北看守所附設
    勒戒處所出具收容人毒品尿液檢驗報告表所示，固均有安非他命陽性反應，惟台
    灣檢驗科技股份有限公司初步檢驗時及台灣台北看守所檢驗時所用之方法係酵素
    免疫分析法，而參諸台北榮民總醫院八十三年四月七日（八三）北總內字第三０
    五九號函示意旨略以：「目前常用的尿液安非他命或嗎啡篩檢方式包括酵素免疫
    分析法、薄層色層分析法和放射免疫分析法，在文獻報告中，確實有藥品或食物
    因交叉反應，可在尿液測試中產生偽陽性之安非他命或嗎啡反應．．．．．。但
    利用精密的儀器分析，將可排除偽陽性之可能，而得到正確的答案，因此篩檢結
    果必須進一步確認。在目前最常採用之確認方法為氣相層析質譜儀，．．．以氣
    相層析質譜儀作藥物及其代謝產物之定性及定量分析，幾乎不會有偽陽性反應產
    生．．．」，有上開函覆附卷可稽。而本件被告於九十年四月六日所採之尿液，
    經台灣檢驗科技股份有限公司以氣相層析質譜儀法複驗結果，該尿液已呈安非他
    命類陰性反應，有上開報告在卷可憑，是被告辯稱未施用第二級毒品乙節堪以採
    信，公訴人僅依上開報告初步檢驗結果遽而起訴被告有施用第二級毒品犯行，尚
    有未洽。此外本件復查無其他積極證據足證被告有何施用第二級毒品之行為，應
    不能證明其犯罪，揆諸首揭說明，自應為無罪之諭知。
據上論斷，應依刑事訴訟法第二百九十九條第一項前段、第三百零一條第一項，毒品
危害防制條例第十條第一項、第十八條第一項前段，刑法第十一條前段、第三十八條
第一項第二款，判決如主文。
本案經檢察官曾文鐘到庭執行職務。
中      華      民      國      九十一      年      十      月  十七    日
                                  臺灣板橋地方法院刑事第二庭
                                          法  官  古  秋  菊
右正本證明與原本無異。
如不服本判決，應於判決送達後十日內，向本院提出上訴狀。
                                          書記官  蕭  詩  穎
中      華      民      國      九十一      年      十      月 十七   日
附錄法條：
毒品危害防制條例第十條
施用第一級毒品者，處六月以上五年以下有期徒刑。
施用第二級毒品者，處三年以下有期徒刑。
